【裁判字號】    92,訴,2362
【裁判日期】    921211
【裁判案由】    毒品危害防制條例
【裁判全文】
臺灣高雄地方法院刑事判決                        九十二年度訴字第二三六二號
    公  訴  人  臺灣高雄地方法院檢察署檢察官
    被      告  甲○○
右列被告因毒品危害防制條例案件，經檢察官聲請簡易判決處刑（九十二年度毒偵字
第三五０六號、毒偵緝字第三一號），本院認不宜以簡易判決處刑（九十二年簡字第
四一００號），改依通常程序審理，判決如左：
    主  文
甲○○連續施用第一級毒品，處有期徒刑捌月，扣案之海洛因肆包（合計淨重零點參
肆公克、包裝重壹點零參公克）沒收銷燬之；又連續施用第二級毒品，處有期徒刑伍
月。應執行有期徒刑壹年，扣案之海洛因肆包（合計淨重零點參肆公克、包裝重壹點
零參公克）沒收銷燬之。
    事  實
一、甲○○先前曾於民國八十七年間因施用毒品案件，經本院以八十七年度毒聲字第
    六六七號裁定送觀察、勒戒，嗣因無繼續施用傾向，而由臺灣高雄地方法院檢察
    署檢察官於八十七年七月十三日以八十七年度偵字第一四八八號為不起訴處分確
    定。詎甲○○猶不知悔改，仍基於概括之犯意，自九十一年年中某日起至九十二
    年五月二十七日某時止，先後在高雄市旗津區海邊不詳地點，以將第二級毒品安
    非他命置於玻璃球內燃燒吸食煙氣之方式，施用安非他命多次，復同基於概括犯
    意，自九十二年三月五日前三至四日內之某時起至同年五月二十七日某時止，先
    後在高雄市旗津區海邊不詳地點，以將第一級毒品海洛因摻入香煙中燃燒吸食煙
    氣之方式，施用海洛因多次，為警分別於如附表所示之查獲時間、查獲地點逮獲
    ，並於如附表編號四所示遭查獲之該次，為警扣得海洛因四包（合計淨重零點三
    四公克、包裝重一點零三公克），經依本院以九十二年度毒聲字第五三九八二號
    裁定送觀察、勒戒後，認有繼續施用毒品傾向。
二、案經如附表所示之查獲單位報請臺灣高雄地方法院檢察署檢察官聲請簡易判決處
    刑。
    理  由
一、訊據被告甲○○對於右揭事實均坦承不諱，且經將被告為警查獲後採集之尿液送
    驗結果，係呈現如附表所示之嗎啡及安非他命陽性反應，有如附表所示之煙毒尿
    液檢驗成績書在卷可稽，再將於如附表編號四所示遭查獲之該次所查扣之海洛因
    四包送請法務部調查局鑑驗，確係海洛因無誤，有該局九十二年四月二十五日編
    號000000000號鑑定通知書一份可參，足徵被告上開自白核與事實相符
    ，應堪採信。次查被告前因施用毒品案件，經本院以八十七年度毒聲字第六六七
    號裁定送觀察、勒戒後，認無繼續施用毒品之傾向，由臺灣高雄地方法院檢察署
    檢察官於八十七年七月十三日以八十七年度偵字一四八八號不起訴處分確定，有
    該不起訴處分書一份在卷為憑，其於五年後再犯毒品危害防制條例第十條之罪，
    經裁定送觀察勒戒，認有繼續施用毒品傾向，有本院九十二年度毒聲字第三四四
    七號裁定及臺灣高雄看守所附設勒戒處所九十二年六月十一日高所坤戒勒字第一
    三五四號函送之證明書各一份附卷可參，事證明確，被告施用毒品之犯行洵堪認
    定。
二、按海洛因係毒品危害防制條例第二條第二項所稱之第一級毒品，安非他命係同條
    項所指之第二級毒品，不得持有、施用；次按犯毒品危害防制條例第十條施用第
    一級、第二級毒品之罪者，檢察官應先將被告送勒戒處所觀察、勒戒，經觀察、
    勒戒後，認無繼續施用毒品傾向者，應由檢察官為不起訴處分之裁定，依此為不
    起訴處分後，五年內再犯第十條施用第一級、第二級毒品之罪，經觀察、勒戒後
    ，認有繼續施用毒品之傾向，即應依一般刑事訴訟程序予以起訴論罪科刑，此觀
    諸毒品危害防制條例第二十條第一項、第二項前段、第三項規定自明，被告先前
    既曾因施用毒品案件，經送勒戒處所觀察勒戒，認無繼續施用毒品傾向而獲不起
    訴處分後，五年內再因本件施用毒品案件經裁定送觀察勒戒，並遭認有繼續施用
    毒品之傾向，應依前述規定予以論罪科刑。核被告所為，係犯毒品危害防制條例
    第十條第一項施用第一級毒品罪及同條第二項施用第二級毒品罪。其持有第一級
    毒品及持有第二級毒品之低度行為，應各為施用第一級毒品及施用第二級毒品之
    高度行為所吸收，不另論罪；再被告先後多次施用第一級毒品及第二級毒品，各
    均時間緊接、方法相同，犯罪構成要件亦相同，顯係各基於概括犯意反覆為之，
    應依連續犯之規定各以一罪論，並各加重其刑。公訴意旨雖僅就被告於九十二年
    一月二十三日及同年五月二十七日或前一、二日內施用第一級、第二級毒品之犯
    行起訴，然被告其餘如事實所載之連續施用第一級、第二級毒品之行為，與起訴
    部分有連續犯之裁判上一罪關係，為起訴效力所及，本院自應併予審究。被告所
    犯上開二罪，罪名歧異，犯意各別，應分論併罰。審酌被告先前業因施用毒品行
    為遭觀察勒戒，竟仍未戒絕毒品，猶再施用毒品，顯見其不知悔改，意志不堅，
    惟念其施用毒品乃自戕一己之身體健康，尚未害及他人，且犯後坦承犯行，態度
    尚稱良好等一切情狀，分別量處如主文所示之刑，並定其應執行刑。扣案之海洛
    因四包（合計淨重零點三四公克、包裝重一點零三公克），係供被告前開施用第
    一級毒品所用，為被告供承在卷，則上開物品因屬毒品及因與毒品無法剝離而應
    視同毒品（指前開海洛因之包裝袋）之故，應依毒品危害防制條例第十八條前段
    規定併予沒收銷燬之。至於如附表二所示查獲之該次，固為警查扣得疑似安非他
    命錠劑一百粒、針筒九支、止血橡皮管一條、小杵臼一組、分裝工具六支、分裝
    袋一批、葡萄糖九包及行動電話二支等物，然被告堅詞上開物品並非其所有，亦
    與其施用毒品之行為無關等語，且亦未見任何足認上揭物品與前開施用毒品之犯
    行具有關連性之證據資料，故不併予諭知沒收銷燬，附此敘明。
三、公訴意旨另認被告於九十二年一月二十三日，在不詳地點有施用第一級毒品海洛
    因之行為等語，惟依如附表編號一所示之煙毒尿液檢驗成績書，並未見被告該次
    為警所採之尿液存有嗎啡陽性反應，此外亦未見公訴人提出任何足認就被告於如
    附表編號一所示時間、地點尚有施用第一級毒品行為之證據資料，則公訴意旨此
    之所指，顯無從證明，然因公訴意旨認此與前揭成罪部分，有連續犯之裁判上一
    罪關係，故不另為無罪之諭知，併此敘明。
據上論斷，應依刑事訴訟法第四百五十二條、第二百九十九條第一項前段，毒品危害
防制條例第十條第一項、第二項、第十八條前段，刑法第十一條、第五十六條、第五
十一條第五款，判決如主文。
中      華      民      國    九十二    年     十二     月     十一     日
                                  臺灣高雄地方法院刑事第三庭
                                  審判長法  官    黃仁松
                                        法  官    陳玉聰
                                        法  官    陳威龍
右正本證明與原本無異。
如不服本判決，應於判決送達後十日內，向本院提出上訴狀。
                                        書記官    張家瑜
中      華      民      國    九十二    年     十二     月     十一    日
附表：
┌──┬─────────┬────────────┐
│編號│查獲單位        │尿液檢驗報告及結果      │
│    │查獲地點        │                        │
│    │查獲時間        │                        │
├──┼─────────┼────────────┤
│    │高雄市政府警察局│高雄市立凱旋醫院九十二年│
│    │  鼓山分局        │二月二十四日高市凱醫檢字│
│ 一 │高雄市旗津區中洲│第八五五號煙毒尿液檢驗成│
│    │  三路一七六號    │績書：安非他命陽性反應  │
│    │九十二年一月二十│                        │
│    │  三日下午四時五十│                        │
│    │  分許            │                        │
├──┼─────────┼────────────┤
│    │內政部警政署保安│高雄市立凱旋醫院九十二年│
│    │  警察第三總隊第二│三月十三日高市凱醫檢字第│
│    │  大隊、第三大隊  │九一六號煙毒尿液檢驗成績│
│    │高雄市旗津區中洲│書：嗎啡及安非他命陽性反│
│ 二 │  三路一七六號    │應                      │
│    │九十二年三月五日│                        │
│    │  下午三時三十分許│                        │
│    │                  │                        │
│    │                  │                        │
│    │                  │                        │
├──┼─────────┼────────────┤
│    │高雄市政府警察局│高雄市立凱旋醫院九十二年│
│    │  鼓山分局        │五月二十三日高市凱醫檢字│
│    │高雄市旗津區廟前│第一０七二號煙毒尿液檢驗│
│ 三 │  路一三七號      │成績書：安非他命陽性反應│
│    │九十二年五月九日│                        │
│    │  下午五時三十分許│                        │
│    │                  │                        │
│    │                  │                        │
├──┼─────────┼────────────┤
│    │高雄市政府警察局│高雄市立凱旋醫院九十二年│
│    │  鼓山分局        │六月九日高市凱醫檢字第一│
│    │高雄市旗津區旗津│一００號煙毒尿液檢驗成績│
│ 四 │  三路九００巷口  │書：嗎啡及安非他命陽性反│
│    │九十二年五月二十│應                      │
│    │  七日下午四時許  │                        │
│    │                  │                        │
│    │                  │                        │
└──┴─────────┴────────────┘
附錄本件論罪法條全文：
毒品危害防制條例第十條第一項、第二項
施用第一級毒品者，處六月以上五年以下有期徒刑。
施用第二級毒品者，處三年以下有期徒刑。


司法院資訊處製作；財團法人民間司法改革基金會備份。
